臺灣板橋地方法院刑事判決　　　　　　　94年度易字第1474號
公　訴　人　臺灣板橋地方法院檢察署檢察官
被　　　告　甲○○
　　　　　　　　　　號四樓
上列被告因違反毒品危害防制條例案件，經檢察官提起公訴（94
年度毒偵字第5991號）暨移送併案審理（94年度核退毒偵字第22
69號），被告於準備程序為認罪陳述，經本院合議庭裁定由受命
法官行簡式審判程序，判決如下：
    主  文
甲○○連續施用第二級毒品，累犯，處有期徒刑捌月，扣案安非
他命壹包（驗後毛重零點參貳公克）、安非他命肆包（驗後毛重
貳點伍肆肆公克）均沒收銷燬。
    事  實
一、甲○○前於民國八十七年間，因施用毒品案件，經依本院八
    十七年度毒聲字第一六九號裁定送勒戒處所，觀察、勒戒後
    ，認無繼續施用毒品傾向，由臺灣板橋地方法院檢察署檢察
    官於八十七年六月三十日以八十七年度偵字第一一七九五號
    為不起訴處分確定，又因施用第二級毒品安非他命，經依本
    院八十七年度毒聲字第二三七七號裁定送勒戒處所，觀察、
    勒戒後，認有繼續施用毒品之傾向，並依本院八十七年度毒
    聲字第二七七○號裁定令入戒治處所施以強制戒治，八十九
    年二月二十七日戒治期滿，該次施用毒品犯行，並經起訴，
    由本院以九十年度易字第一○○三號判決判處有期徒刑五月
    確定，再因施用毒品案件，經依本院九十年度毒聲字第四五
    八○號裁定令入戒治處所，施以強制戒治一年，九十一年十
    一月二十五日接受強制戒治期滿出所，並經本院以九十一年
    度簡字第二九號判決，判處有期徒刑五月，上開判處有期徒
    刑五月、五月二罪，經本院以九十一年度聲字第二五二七號
    裁定定應執行有期徒刑八月確定（自九十一年十一月二十六
    日起接續執行，九十二年六月二十二日執行完畢，於本件構
    成累犯），九十三年間，復因違反毒品危害防制條例案件，
    經本院以九十三年度簡字第五七八四號判決判處有期徒刑六
    月確定，九十四年四月二十一日易科罰金執行完畢，詎仍不
    知戒慎，猶基於施用第二級毒品安非他命之概括犯意，於九
    十一年十一月二十五日接受強制戒治完畢釋放後，五年內之
    九十四年七月十五日起至同年八月二十一日止，在臺北縣三
    重市○○○街一二四巷四十四號四樓住家內，以將安非他命
    置於玻璃球內，燒烤後吸食煙氣之方式，平均五至七天施用
    一次，連續多次施用安非他命，嗣先於九十四年七月二十日
    凌晨二時許，在臺北市士林區○○○路與中正路口為警查獲
    ，並扣得其所有供本件施用安非他命所用之安非他命一包（
    驗後毛重零點三二公克），再於九十四年八月二十一日凌晨
    四時十五分許，在臺北縣三重市○○○路與長元街口查獲，
    並扣得其所有供本件施用安非他命所用之安非他命四包（驗
    後毛重二點五四四公克），並經採尿送驗後，均呈安非他命
    類陽性反應，乃悉上情。
二、案經台北市政府警察局士林分局報告台灣士林地方法院檢察
    署呈請台灣高等法院檢察署檢察長令轉臺灣板橋地方法院檢
    察署檢察官偵查後起訴暨該署移送併案審理。
    理  由
一、上揭事實，業據被告坦承不諱，且被告二次為警查獲後，經
    警採集其尿液檢體，送驗後均檢出安非他命類呈陽性反應，
    有臺灣檢驗科技股份有限公司二○○五年八月三日、二○○
    五年九月三日「濫用藥物尿液檢驗報告」（附於台灣士林地
    方法院檢察署九十四年度毒偵字第一七五四號偵查卷第四十
    一頁、台灣板橋地方法院檢察署九十四年度毒偵字第四七二
    六號偵查卷第四十二頁）在卷足參，至扣案如事實欄所示結
    晶顆粒一包（驗後毛重零點三二公克）、四包（驗後毛重二
    點五四四公克），均含第二級毒品安非他命成分，亦有行政
    院衛生署管制藥品管理局九十四年十月十四日檢驗成績書、
    台北市政府警察局保安警察大隊查獲涉嫌毒品危害防制條例
    毒品初步鑑驗報告單等在卷可稽（見本院卷第二十四頁、台
    灣士林地方法院檢察署九十四年度毒偵字第一七五四號偵查
    卷第二十一頁），足徵被告自白於前開時地，施用第二級毒
    品安非他命犯行應與事實相符，可以採信。
二、又被告前於八十七年間，因施用毒品案件，經依本院八十七
    年度毒聲字第一六九號裁定送勒戒處所，觀察、勒戒後，認
    無繼續施用毒品傾向，由臺灣板橋地方法院檢察署檢察官於
    八十七年六月三十日以八十七年度偵字第一一七九五號為不
    起訴處分確定，又因施用第二級毒品安非他命，經依本院八
    十七年度毒聲字第二三七七號裁定送勒戒處所，觀察、勒戒
    後，認有繼續施用毒品之傾向，並依本院八十七年度毒聲字
    第二七七○號裁定令入戒治處所施以強制戒治，八十九年二
    月二十七日戒治期滿，該次施用毒品犯行，並經起訴，由本
    院以九十年度易字第一○○三號判決判處有期徒刑五月確定
    ，再因施用毒品案件，經依本院九十年度毒聲字第四五八○
    號裁定令入戒治處所，施以強制戒治一年，九十一年十一月
    二十五日接受強制戒治期滿出所等情，有台灣板橋地方法院
    檢察署檢察官九十年度毒偵字第三四七號起訴書、九十三年
    度毒偵字第五一五三號聲請簡易判決處刑書、台灣高等法院
    被告全國前案紀錄表等在卷可參，是被告本件施用毒品犯行
    ，乃於接受強制戒治執行完畢後五年內再犯，亦甚明確，依
    毒品危害防制條例第二十三條第二項規定，被告本件係犯毒
    品危害防制條例第十條第二項之施用第二級毒品罪。被告於
    施用前、後持有第二級毒品安非他命之低度行為，為其施用
    之高度行為所吸收，不另論罪。被告多次施用安非他命犯行
    ，時間緊接，觸犯構成要件相同之罪名，顯係基於概括犯意
    反覆為之，為連續犯，應依刑法第五十六條規定，僅論以一
    罪，並加重其刑。又被告有如事實欄所述之前科及刑之執行
    情形，有前開台灣高等法院被告全國前案紀錄表在卷可稽，
    是其於有期徒刑執行完畢後五年內，再犯本件有期徒刑以上
    之罪，為累犯，應依刑法第四十七條規定，遞加重其刑。至
    檢察官雖僅就被告於九十四年七月十八日，在其前開住處，
    所為一次施用安非他命犯行提起公訴，惟其餘如事實欄所述
    之被告多次施用安非他命犯行與前揭經起訴之施用安非他命
    犯行間，具有連續犯之裁判上一罪關係，已如前述，且經檢
    察官移送併案審理，本院自應併予審究，附此敘明。爰審酌
    被告有施用毒品之前案觀察勒戒、強制戒治紀錄，竟再施用
    毒品安非他命而犯本罪，核其行為對社會秩序具有危害性、
    暨其施用期間、犯罪後坦承犯行之態度等一切情狀，量處如
    主文所示之刑，以資懲儆。扣案毒品安非他命一包（驗後毛
    重零點三二公克）、四包（驗後毛重二點五四四公克）內之
    安非他命為第二級毒品，而其包裝袋因有安非他命沾附其上
    難以析離，均應依毒品危害防制條例第十八條第一項前段諭
    知沒收銷燬。
三、本件被告係被訴犯毒品危害防制條例第十條第二項之施用第
    二級毒品罪，其於本院行準備程序時對被訴事實為有罪之陳
    述，經受命法官告以簡式審判程序之旨，並聽取檢察官、被
    告意見後，由本院合議庭依刑事訴訟法第二百七十三條之一
    第一項規定裁定由受命法官獨任進行簡式審判程序，末此敘
    明。
據上論斷，應依刑事訴訟法第二百九十九條第一項前段、第二百
七十三條之一第一項、第二百七十三條之二、第二百八十四條之
一，毒品危害防制條例第十條第二項、第十八條第一項前段，刑
法第十一條、第五十六條、第四十七條，判決如主文。
本案經檢察官徐名駒到庭執行職務。
中　　華　　民　　國　　94　　年　　12　　月　　30　　日
                  刑事第四庭    法　官 陳明偉
上列正本證明與原本無異。
如不服本判決，應於判決送達後十日內向本院提出上訴狀。
                                書記官 陳慧儷
中　　華　　民　　國　　94　　年　　12　　月　　30　　日
附錄本案論罪法條全文
毒品危害防制條例第10條第1項、第2項
施用第一級毒品者，處 6 月以上 5 年以下有期徒刑。
施用第二級毒品者，處 3 年以下有期徒刑。
毒品危害防制條例第18條第1項前段
查獲之第一、二級毒品及專供製造或施用第一、二級毒品之器具
，不問屬於犯人與否，均沒收銷燬之；查獲之第三、四級毒品及
製造或施用毒品之器具，無正當理由而擅自持有者，均沒入銷燬
之。但合於醫藥、研究或訓練之用者，得不予銷燬。
前項合於醫藥、研究或訓練用毒品或器具之管理辦法，由法務部
會同行政院衛生署定之。
